臺灣桃園地方法院刑事判決　　　　　　　94年度易字第1121號
公　訴　人　臺灣桃園地方法院檢察署檢察官
被　　　告　丙○○
上列被告因竊盜案件，經檢察官提起公訴（九十四年度偵字第一
三０九九號），被告於本院準備程序中，就被訴事實為有罪之陳
述，經本院告知簡式審判程序意旨，並聽取公訴人及被告意見後
，本院合議庭裁定依簡式審判程序審理，判決如下：
    主  文
丙○○連續攜帶兇器竊盜，累犯，處有期徒刑壹年貳月。扣案之
螺絲起子、老虎鉗、油壓剪各壹支（如臺灣桃園地方法院檢察署
九十四年度偵字第一三０九九號偵查卷宗第四十三頁照片中編號
Ａ、Ｂ、Ｃ所示）均沒收。
    事  實
一、丙○○於民國七十八年間，因竊盜案件，經臺灣高等法院以
    七十八年度上訴字第三三八四號判決判處有期徒刑一年確定
    ；又於八十四年間，因竊盜、違反麻醉藥品管理條例案件，
    經臺灣高等法院以八十四年度上訴字第四七九三號判決分別
    判處有期徒刑一年二月、六月，應執行有期徒刑一年七月確
    定；又於八十五年間，因竊盜案件，經本院以八十五年易字
    第一九七二號判決判處有期徒刑一年九月確定；又於八十七
    年間，因竊盜案件，經本院以八十七年度易字第七六六號判
    決判處有期徒刑一年六月確定；復於九十一年間，因竊盜、
    傷害案件，經臺灣高等法院九十一年度上易字第三一五八號
    判決分別判處有期徒刑十月、六月，應執行有期徒刑一年二
    月確定，於九十二年一月十六日入監執行，於九十三年二月
    二十二日縮刑期滿執行完畢（構成累犯）。詎仍不知悔改，
    復基於意圖為自己不法所有之概括犯意，先於九十四年七月
    二十四日二十二時許，在桃園縣龜山鄉○○路二０三巷口處
    ，持其所有客觀上足以對人之生命、身體安全構成威脅，而
    具有危險性之螺絲起子一支，竊取甲○○所有之車牌號碼Ｇ
    Ｉ—四三九二號自小貨車一輛，得手後供己作為代步工具。
    又旋於同日二十三時許，駕駛上揭竊得之自小客車前往桃園
    縣桃園市○○路五七巷三二號之「新竹化工桃園廠」，持其
    所有客觀上足以對人之生命、身體安全構成威脅，而具有危
    險性之老虎鉗及油壓剪各一支，竊取該公司所有之三十八平
    方三芯電纜線三百餘公尺長，得手後，隨即駕車離去；嗣於
    翌日即二十五日零時三十分許，在桃園縣龜山鄉○○村○○
    街○○道路上，為警臨檢查獲，並扣得螺絲起子三支、虎頭
    鉗二支及油壓剪一支。
二、案經桃園縣政府警察局龜山分局報告臺灣桃園地方法院檢察
    署檢察官偵查起訴。
    理  由
一、本件被告丙○○所犯並非死刑、無期徒刑、最輕本刑為三年
    以上有期徒刑之罪或高等法院管轄第一審案件，而於準備程
    序進行中，被告先就被訴事實為有罪之陳述，經本院告知簡
    式審判程序之旨，並聽取公訴人、被告之意見後，由本院合
    議庭以裁定由受命法官獨任進行簡式審判程序，核先敘明。
二、上揭犯罪事實，業據被告於警詢、偵查及本院審理時供承不
    諱，核與被害人甲○○、乙○○於警詢中指述之情節相符，
    並有贓物領據二紙、查獲照片五張附卷可稽，及被告所有供
    其為上開犯行之螺絲起子、老虎鉗、油壓剪各一支扣案可佐
    。是本案事證已臻明確，被告前揭犯行已堪認定，應予依法
    論科。
三、按刑法第三百二十一條第一項第三款之攜帶兇器竊盜罪，係
    以行為人攜帶兇器竊盜為其加重條件，此所謂兇器，其種類
    並無限制，凡客觀上足對人之生命、身體、安全構成威脅，
    具有危險性之兇器均屬之，且祇須行竊時攜持此種具有危險
    性之兇器為已足，並不以攜帶之初有行凶之意圖為必要。被
    告所持之螺絲起子、老虎鉗、油壓剪，係五金工具，如以之
    戳剌人之身體，仍將致人體受傷而危及生命、身體，於客觀
    上自足對人之生命、身體、安全構成威脅，故上開工具均屬
    「兇器」無誤。核被告所為係犯刑法第三百二十一條第一項
    第三款之攜帶兇器竊盜罪。被告先後二次竊盜犯行，時間緊
    接，犯罪構成要件相同，顯係基於概括犯意為之，為連續犯
    ，應論以一罪，並依法加重其刑。被告於九十一年間，因竊
    盜、傷害案件，經臺灣高等法院九十一年度上易字第三一五
    八號判決分別判處有期徒刑十月、六月，應執行有期徒刑一
    年二月確定，於九十二年一月十六日入監執行，於九十三年
    二月二十二日縮刑期滿執行完畢出監，此有臺灣桃園地方法
    院檢察署刑案資料查註紀錄表、臺灣高等法院被告全國前案
    紀錄表各一份在卷可稽，其於受有期徒刑執行完畢後，五年
    內再犯本件有期徒刑以上之罪者，為累犯，應依刑法第四十
    七條規定，遞加重其刑。爰審酌被告之犯罪動機、目的、手
    段、所生之危害、竊取之自小貨車之價格不貲及犯後坦承犯
    行，犯後態度尚佳等一切情狀，量處如主文所示之刑，以資
    懲儆。扣案之螺絲起子、老虎鉗、油壓剪各一支（如臺灣桃
    園地方法院檢察署九十四年度偵字第一三０九九號偵查卷宗
    第四十三頁照片中編號Ａ、Ｂ、Ｃ所示），為被告所有且供
    其上開犯行所用之物，業據被告供承在卷（見本院九十四年
    九月十六日審判筆錄第三頁），應依刑法第三十八條第一項
    第二款之規定，宣告沒收。至於其餘扣案之螺絲起子二支、
    老虎鉗一支，據被告供稱係之前做水泥工留下之工具，非供
    本件犯罪所用，又無其他證據足資證明該等工具係供被告上
    開犯行所用，爰不為沒收之諭知。
據上論斷，應依刑事訴訟法第二百七十三條之一第一項、第二百
九十九條第一項前段，刑法第五十六條、第三百二十一條第一項
第三款、第四十七條、第三十八條第一項第二款，判決如主文。
本案經檢察官張啟聰到庭執行職務。
中　　華　　民　　國　　94　　年　　9 　　月　　30　　日
                  臺灣桃園地方法院刑事第五庭
                      法  官  張明儀
以上正本證明與原本無異。
如不服本判決，應於判決送達後10日內向本院提出上訴狀（應附
繕本），上訴於臺灣高等法院。
　　　　　　　　　　　書記官　吳瓊英
中　　華　　民　　國　　94　　年　　10　　月　　24　　日
本案論罪科刑法條：
中華民國刑法第321條
犯竊盜罪而有左列情形之一者，處六月以上、五年以下有期徒刑
：
一  於夜間侵入住宅或有人居住之建築物、船艦或隱匿其內而犯
之者。
二  毀越門扇、牆垣或其他安全設備而犯之者。
三  攜帶兇器而犯之者。
四  結夥三人以上而犯之者。
五  乘火災、水災或其他災害之際而犯之者。
六  在車站或埠頭而犯之者。
前項之未遂犯罰之。
